臺灣南投地方法院刑事判決
111年度交簡上字第8號
上  訴  人  劉茂成
即  被  告          

上列上訴人即被告因過失傷害案件，不服本院南投簡易庭於民國
111年1月13日以110年度投交簡字第434號所為之第一審刑事簡易
判決（聲請簡易判決處刑案號：110年度調偵字第214號），提起
上訴，本院管轄之第二審合議庭判決如下：
　　主　文
上訴駁回。
劉茂成緩刑貳年。
　　事實及理由
一、本案經本院審理結果，認第一審判決認事用法及量刑均無不
    當，應予維持，引用第一審判決書記載之犯罪事實、證據及
    理由如附件，並就證據部分補充：交通部公路總局臺中區監
    理所111年6月1日投鑑字第1110081475號函附交通部公路總
    局臺中區監理所南投縣區車輛行車事故鑑定會鑑定意見書。
二、被告上訴意旨略以：原審量刑過重，請求改判從輕量刑等語
    。按關於刑之量定，係實體法上賦予法院得為自由裁量之事
    項，倘其未有逾越法律所規定之範圍，或濫用其權限，即不
    得任意指為違法（最高法院75年台上字第7033號判例參照）
    ；且在同一犯罪事實與情節，如別無其他加重或減輕之原因
    ，下級審量定之刑，亦無過重或失輕之不當情形，則上級審
    法院對下級審法院之職權行使，原則上應予尊重（最高法院
    85年度台上字第2446號判決意旨參照）。原審以被告罪證明
    確，適用刑法第284條前段、第62條前段第41條第1項前段，
    審酌被告駕駛自用小客車行至本案交叉路口，違反交通安全
    規定，而與告訴人蘇漢明所騎機車發生碰撞，致告訴人受有
    犯罪事實欄所載之傷害，暨考量被告犯後坦承之態度、告訴
    人於本案車禍之發生亦有疏失、被告於警詢時陳述其為專科
    畢業之智識程度、家庭及經濟狀況為小康、現職業為工等之
    生活狀況及智識程度等一切情狀，量處拘役50日，並諭知易
    科罰金以新臺幣（下同）1000元折算1日之折算標準，其認
    事用法均無違誤，量刑亦屬妥適。此外，被告復未指明原審
    判決量刑，有何濫用裁量權或逾越裁量範圍之情事，是其上
    訴指摘原審量刑過重，請求撤銷改判，為無理由，應予駁回
    。
三、次按凡有審理事實職權之法院，均得依其職權諭知緩刑，第
    二審以判決駁回上訴時，仍得諭知緩刑之宣告。末查，被告
    不曾因犯罪受有期徒刑以上刑之宣告等情，有臺灣高等法院
    被告前案紀錄表在卷可按。其因一時失慮，致犯本案之過失
    傷害罪，犯後坦承犯行，顯有悔意；是被告經此偵、審程序
    ，應已足促其警惕，信無再犯之虞。本院因認本案所宣告之
    刑，以暫不執行為適當，爰依刑法第74條第1項第1款規定，
    併予宣告緩刑2年，以啟自新。
據上論斷，應依刑事訴訟法第455條之1第1項、第3項、第368條
、第373條，刑法第74條第1項第1款，判決如主文。
本案經檢察官王晴玲聲請以簡易判決處刑，檢察官林孟賢到庭執
行職務。
中　　華　　民　　國　　111 　年　　8 　　月　　18　　日
　　　　　　　　　刑事第二庭　審判長法　官　楊國煜
　　　　　　　　　　　　　　　　　　法　官　劉彥宏
　　　　　　　　　　　　　　　　　　法　官　顏紫安
以上正本證明與原本無異。
不得上訴。
　　　　　　　　　　　　　　　　　　書記官　林佩儒
中　　華　　民　　國　　111 　年　　8 　　月　　19　　日
附錄本判決論罪之法條：
中華民國刑法第284條：
因過失傷害人者，處1年以下有期徒刑、拘役或10萬元以下罰金
；致重傷者，處3年以下有期徒刑、拘役或30萬元以下罰金。